臺灣桃園地方法院刑事判決　　　　　　　94年度簡上字第20號
上　訴　人　臺灣桃園地方法院檢察署檢察官
被　　　告　甲○○　男　25歲（民國68年7月8日生）
上列上訴人因被告違反毒品危害防制條例案件，不服本院中壢簡
易庭中華民國93年11月30日93年度壢簡字第1456號第一審簡易判
決（聲請簡易判決處刑案號：93年度毒偵字第2460號），提起上
訴，及移送併案審理（93年度毒偵字第4663號、94年度毒偵字第
487號），本院管轄之第二審合議庭判決如下：
    主  文
原判決撤銷。
甲○○連續施用第二級毒品，累犯，處有期徒刑陸月，如易科罰
金，以參佰元折算壹日。扣案之第二級毒品安非他命拾貳包（合
計毛重拾肆點零貳柒公克，塑膠包裝袋拾貳個應除外）及含微量
安非他命殘餘之吸食器壹組，均沒收銷燬之；扣案之塑膠包裝袋
拾貳個、削尖吸管壹支，均沒收。
    事  實
一、甲○○前於民國90年間因偽造文書案件，經臺灣臺中地方法
    院判處有期徒刑三月，又於同年間因毒品危害防制條例案件
    ，經本院判處有期徒刑四月確定，於91年11月4日經本院以
    91年聲字第2725號裁定應執行有期徒刑六月，於同年月23日
    確定，並於92年8月16日執行完畢；又於92年間因竊盜案件
    ，經本院中壢簡易庭以92年度壢簡字第1011號判決判處有期
    徒刑三月，於92年12月19日易科罰金執行完畢。又其於87年
    間因施用毒品案件，經臺灣高等法院以87年度上易字第4486
    號判決免刑確定，於89年間因施用毒品案件，經本院以89年
    度毒聲字第6419號裁定送觀察勒戒後，因無繼續施用傾向，
    由臺灣桃園地方法院檢察署檢察官於89年12月5日以89年度
    毒偵字第3629號、第3777號、第4510號為不起訴處分，於90
    年間再因施用第二級毒品案件，經本院以90年度毒聲字第31
    93號裁定令入戒治處所施以強制戒治一年，於91年4月12日
    停止戒治出所（轉接續執行另案贓物罪所處拘役三十日及前
    開有期徒刑）付保護管束，至91年10月4 日期滿未被撤銷停
    止戒治而視為執行完畢。詎其仍未能戒除毒癮，復於前述觀
    察勒戒、強制戒治執行完畢釋放後五年內，基於施用第二級
    毒品安非他命之概括犯意，自93年3 月1 日起至同年11月
    10日為警採尿時點往前回溯96小時內之某時止，在其友人位
    於桃園縣龜山鄉境內住處，以燒烤吸食器吸食煙霧之方式，
    連續施用第二級毒品安非他命多次，嗣先後於：(1)93年 3月
    1日上午6 時30分許，在新竹縣竹北市○○路一一五六號前
    經警發現其所駕駛之車輛為贓車（竊盜部分已由臺灣新竹地
    方法院審結），經採尿送驗而查獲；(2)93年10月27日中午
    12時5分許，為警在桃園縣龍潭鄉○○路臺灣桃園女子監獄
    前鐵皮屋內查獲；(3)93年11月10日晚上7時40分許，為警在其
    位於桃園縣平鎮市○○路一三七號四樓住處查獲，並扣得其
    所有預備供己施用之第二及毒品安非他命12包（其中毛重0.
    5公克的有9包、毛重1.5公克的有1包、毛重4. 0公克的有2
    包，合計毛重14.027 公克），及其所有供己施用安非他命
    而尚含安非他命殘餘之吸食器1組、削尖吸管1支。
二、案經新竹縣政府警察局橫山分局報請臺灣桃園地方法院檢察
    署檢察官偵查後聲請以簡易判決處刑，及經桃園縣政府警察
    局平鎮分局、中壢分局先後報請臺灣桃園地方法院檢察署檢
    察官偵查後移送本院併案審理。
    理  由
一、上揭施用第二級毒品安非他命之犯罪事實，業據被告甲○○
    於本院審理時坦承不諱，核與被告前後3次為警查獲時，經
    警採集其尿液送驗結果皆呈安非他命陽性反應相符，此有昭
    信科技顧問股份有限公司出具之濫用藥物陽性檢體報告2 紙
    在卷可稽，且被告於91年11月10日為警查獲時所扣得之透明
    晶體12包，經送行政院衛生署管制藥品管理局檢驗確檢出甲
    基安非他命之成分（實稱毛重14.027公克），亦有該局管檢
    字第0930012488號檢驗成績書附卷可稽（見93年度毒偵字第
    4841號卷第58頁），另有供被告施用安非他命所用之吸食器
    1組及削尖吸管1支扣案可資佐證，足認被告前開自白與事實
    相符，堪以採信。
二、次查被告前於87年間因施用毒品案件，經臺灣高等法院以87
    年度上易字第4486號判決免刑確定，於89年間因施用毒品案
    件，經本院以89年度毒聲字第6419號裁定送觀察勒戒後，因
    無繼續施用傾向，由臺灣桃園地方法院檢察署檢察官於89年
    12月5 日以89年度毒偵字第3629號、第3777號、第4510號為
    不起訴處分，又於90年間再因施用第二級毒品案件，經本院
    以90年度毒聲字第3193號裁定令入戒治處所施以強制戒治一
    年，於91年4 月12日停止戒治出所（轉接續執行另案贓物罪
    所處拘役三十日及前開有期徒刑）付保護管束，至91年10月
    4 日期滿未被撤銷停止戒治而視為執行完畢等情，有臺灣高
    等法院被告全國前案紀錄表在卷可稽，是被告於前開觀察勒
    戒、強制戒治執行完畢釋放出所五年內，再犯本件施用第二
    級毒品安非他命之犯行已堪認定，自應依法論罪科刑。
三、核被告之所為，係犯毒品危害防制條例第10條第2 項之施用
    第二級毒品罪。其施用前後之持有第二級毒品之低度行為，
    應為施用之高度行為所吸收，不另論罪。又被告先後多次施
    用第二級毒品之犯行，因時間緊接，方法相同，所犯係構成
    要件相同之罪名，顯係基於概括犯意為之，為連續犯，應依
    刑法第56條規定，論以一罪，並加重其刑。檢察官係以被告
    於93年3月1日下午4時10分許採尿前96小時內之某時，在桃
    園縣某不詳處所施用第二級毒品安非他命之犯行聲請簡易判
    決處刑，惟被告於93年3月1日後至同年11月10日為警採尿時
    點往前回溯96小時內之某時止之施用第二級毒品安非他命之
    行為，與前述經檢察官聲請簡易判決處刑之犯行，乃係本於
    同一施用安非他命犯意下所為之行為，顯係基於概括犯意為
    之，為連續犯，屬裁判上一罪關係，已為起訴效力所及，基
    於審判不可分之原則，本院自應併予審究。又被告前於90年
    間因偽造文書案件，經臺灣臺中地方法院判處有期徒刑三月
    ，又於同年間因毒品危害防制條例案件，經本院判處有期徒
    刑四月確定，於91年11月4日經本院以91年聲字第2725號裁
    定應執行有期徒刑六月，於同年月23日確定，並於92年8月
    16日執行完畢；又於92年間因竊盜案件，經本院中壢簡易庭
    以92年度壢簡字第1011號判決判處有期徒刑三月，於92年12
    月19日易科罰金執行完畢，此有臺灣高等法院被告全國前案
    紀錄表在卷可稽，被告於有期徒刑執行完畢後，5年以內再
    犯本件有期徒刑以上之罪，為累犯，應依法加重其刑。
四、原審認本件被告事證明確，予以論罪科刑，固非無見，惟查
    檢察官所移送併案審理部分之犯行，與聲請簡易判決處刑之
    事實具有連續犯關係，係裁判上一罪，為起訴效力所及，自
    應一併審理，原審未及審酌，確有未合，檢察官執此理由提
    起上訴為有理由，自應由本院將原判決撤銷改判。爰審酌被
    告犯後坦承犯行，態度良好，且施用毒品，仍屬自戕身心之
    行為，尚無造成他人之損害等一切情狀，量處如主文第二項
    所示之刑，並諭知易科罰金之折算標準，以示懲戒。至扣案
    之透明晶體12包，如上所述，業經鑑定含有甲基安非他命之
    成分（實稱毛重14.027公克，含塑膠包裝袋），已如前述，
    而塑膠包裝袋12個與安非他命非無法分離，故就安非他命部
    分，依毒品危害防制條例第18條第1 項前段之規定諭知沒收
    銷燬之；又扣案之含安非他命殘餘之吸食器1 組為被告所有
    ，且係供其施用安非他命犯罪所用之物，業據被告供述在卷
    ，因尚有未分離之安非他命，應依毒品危害防制條例第18條
    第1 項前段之規定諭知沒收銷燬之；再扣案之塑膠包裝袋12
    個、削尖吸管1 支，為被告所有，且係供其包裝及施用安非
    他命犯罪所用之物，業據被告供述在卷，應依刑法第38條第
    1 項第2 款之規定，予以宣告沒收。
據上論斷，應依刑事訴訟法第455 條之1 第3 項、第369 條第1
項前段、第364 條、第299條第1 項前段，毒品危害防制條例第
10條第2項、第18條第1項前段，刑法第11條、第56條、第47條、
第41條第1項前段、第38條第1項第2款，罰金罰鍰提高標準條例
第2條，判決如主文。
本案經檢察官陳美華到庭執行職務。
中　　華　　民　　國　  94  　年　　6   　月　  2   　日
                  刑事第九庭  審判長法  官  林明洲
                                    法　官  黃斯偉
                                    法  官  林春鈴
以上正本證明與原本無異。
不得上訴。
                                    書記官  江世亨
中　　華　　民　　國　  94  　年　　6   　月　  2   　日
附錄論罪科刑法條：
毒品危害防制條例第十條
施用第一級毒品者，處六月以上五年以下有期徒刑。
施用第二級毒品者，處三年以下有期徒刑。
